# 本期对子公司失去控制权，上年计提的的商誉减值准备如何处理

提问人：song2003921 时间：2019-02-16 22:44:35
请问陈老师 @chenyiwei
2016 年甲合并乙公司，形成商誉 100 万， 2017 年全部计提减值，即在合并层面有一笔调整分录（a），借：资产减值损失，贷：商誉减值准备。
2018 年对子公司失去控制权，期末不再纳入合并，商誉自然消失了。请问在合并层面a 分录如何处理？借：年初未分配利润，贷：投资收益？

回答人：chenyiwei
可以这样处理。以前年度对商誉计提减值准备，相应地本年度处置子公司并丧失控制权时，作为投资收益抵减项目的商誉金额也就减少了，相应增加合并报表层面本年度的处置损益。